【裁判字號】    99,易,31
【裁判日期】    991229
【裁判案由】    竊盜等
【裁判全文】
福建金門地方法院刑事判決                99年度易字第31號
公  訴  人  福建金門地方法院檢察署檢察官
被      告  陳品宏
上列被告因竊盜案件，經檢察官提起公訴（99年度調偵字第50號
、99年度偵字第358、359、377、380、384、427號），並追加起
訴（99年度偵字第540號），被告於本院準備程序中就被訴之事
實為有罪之陳述，經本院裁定改依簡式審判程序審理並判決如下
：
    主  文
陳品宏犯竊盜罪，處有期徒刑貳月，如易科罰金，以新臺幣壹仟
元折算壹日；又犯竊盜罪，處有期徒刑貳月，如易科罰金，以新
臺幣壹仟元折算壹日；又犯竊盜罪，處有期徒刑貳月，如易科罰
金，以新臺幣壹仟元折算壹日；又犯竊盜罪，處有期徒刑肆月，
如易科罰金，以新臺幣壹仟元折算壹日；又犯竊盜罪，處有期徒
刑貳月，如易科罰金，以新臺幣壹仟元折算壹日；又犯竊盜罪，
處有期徒刑貳月，如易科罰金，以新臺幣壹仟元折算壹日；又犯
收受贓物罪，處有期徒刑貳月，如易科罰金，以新臺幣壹仟元折
算壹日；又犯攜帶兇器竊盜罪，處有期徒刑陸月，如易科罰金，
以新臺幣壹仟元折算壹日，扣案之一字型螺絲起子及鐵鎚各壹支
均沒收。應執行有期徒刑壹年貳月，如易科罰金，以新臺幣壹仟
元折算壹日，扣案之一字型螺絲起子及鐵鎚各壹支均沒收。
    事實及理由
一、本件犯罪事實及證據，除證據欄應補充「訊據被告陳品宏對
    起訴書所載之犯罪事實均坦承不諱（見本院99年度易字第31
    號卷第146頁、本院99年度易字第34號卷第128頁）」外，餘
    均引用檢察官起訴書之記載（如附件）。
二、按刑法第321條第1項第3款攜帶兇器竊盜罪，係以行為人攜
    帶兇器竊盜為其加重條件，此所謂兇器，其種類並無限制，
    凡客觀上足對人之生命、身體、安全構成威脅，具有危險性
    之兇器均屬之，且祇須行竊時攜帶此種具有危險性之兇器為
    已足，並不以攜帶之初有行兇之意圖為必要（最高法院79年
    臺上第5253號判例參照）。查扣案為被告用以破壞「大士宮
    」神龕，而竊取神龕內金牌之一字型螺絲起子及鐵鎚，均係
    金屬材質，質地堅硬，如持以行兇，依照一般社會通念，足
    以對人之生命、身體產生危害，自屬兇器無訛。核被告陳品
    宏分別竊取王碧蓮所有之建築用磁磚（二丁掛）共計200 箱
    （市價約新臺幣【下同】36,000元），黃娟碧所有金紙6大
    包（市價約4,000元），翁玉羨所有之七星牌香煙83包（每
    包市價75元）、長壽牌7號香煙19包（每包市價60元）、長
    壽牌黃色香煙5包（每包市價55元），凌麗如所有之鄉情純
    麥紅茶350毫升3箱（市價約750元）、鄉情凍頂烏龍茶350
    毫升1箱（市價約250元）、鄉情冬瓜露350毫升1箱（市價約
    250元）、鄉情運動飲料350毫升1箱（市價約250元）、統一
    蘆筍汁300毫升鋁箔包1箱（市價約180元）、統一麥香紅茶
    300毫升鋁箔包1箱（市價約180元）、金門高粱酒58度紅標
    600毫升7瓶（市價約1,050元）、七星牌香煙7條（市價約
    5,250元）、尊爵G10牌香煙7包（市價約455元）、尊爵G6牌
    香煙7包（市價約455元）、尊爵G7牌香煙1條（市價約600元
    ）、長壽白軟包煙2條（市價約1,020元）、長壽白硬盒煙1
    條（市價約510元）、峰香煙1包（市價約90元）、金項鍊2
    條（市價約30,800元）、百元鈔1,800元及硬幣約10,000元
    ，曾正亮所有之水泥5包及陳春銘所有之海菜精4桶（市價約
    1,300元），周水山所保管之「聖帝廟」金牌4面等共6次犯
    行，均係犯刑法第320條第1項之普通竊盜罪；其收受某不明
    人士所交付竊自金門縣金城鎮賢庵里庵前「豐蓮宮」內由盧
    幼娟所捐贈掛在神明上之金牌1面（上刻有「玄天上帝、盧
    幼娟、周逸凡叩謝」等字樣）及竊自金城鎮賢庵里官裡「仰
    雲殿」內由吳羨英、李順月、王素賢所捐贈掛在神明上之金
    牌7面部分犯行，則係犯刑法第349條第1項之收受贓物罪；
    又攜帶自己所有、客觀上足以對人之生命、身體及安全構成
    威脅而可供兇器使用之一字型螺絲起子及鐵鎚破壞「大士宮
    」神龕，而竊取神龕內金牌約38面（約2兩重，市價約10萬
    元）部分犯行，則係犯刑法第321條第1項第3款之攜帶兇器
    竊盜罪。被告竊取王碧蓮之磁磚、黃娟碧所有之金紙、翁玉
    羨所有之香煙等物、曾正亮所有之水泥及陳春銘所有之海菜
    精4次犯行，均係基於單一犯意，侵害同一法益，時間、空
    間甚為密接，客觀上難以強加分割，分別均為接續犯。又所
    犯前開6次普通竊盜、1次收受贓物、1次攜帶兇器竊盜罪行
    ，犯意各別，行為互殊，應分論併罰。爰審酌被告正值青壯
    ，不思以正途賺取金錢，竟竊取如前述之財物，且迄未與被
    害人達成和解或賠償，惟犯後於本院準備程序坦承犯行，態
    度尚稱良好等一切情狀，分別量處如主文所示之刑，並均諭
    知易科罰金之折算標準，兼定其應執行刑。
四、扣案一字型螺絲起子及鐵鎚各1支，經被告於偵查中自承為
    其所有（福建金門地方法院檢察署99年度偵字第540號卷第6
    頁），且係竊盜「大士宮」內金牌所持用之工具，應依法沒
    收。至於扣案之磁磚33箱，為被害人王碧蓮所有；扣案之七
    星香煙83包、長壽7號香煙19包、長壽黃包香煙5包，均為被
    害人翁玉羨所有；扣案之七星香煙78包、長壽香煙21包、峰
    香煙1包、蘆筍汁2箱、冬瓜露1箱、純麥紅茶1箱又21罐、烏
    龍茶5罐、麥香紅茶3包、金門高梁酒1瓶，均為被害人凌麗
    如所有；扣案水泥2.5包，為被害人曾正亮所有、扣案海菜
    精2.5桶，為被害人陳春銘所有；扣案「聖帝廟」金牌4面，
    為被害人周水山所持有保管；與扣案「豐蓮宮」金牌1面、
    「仰雲宮」金牌7面，雖分別為被告本件竊盜、收受贓物犯
    行所得財物，惟均非被告所有；扣案灰白色膠鞋一雙，雖為
    被告自承於前往「大士宮」竊取金牌時所穿著（福建金門地
    方法院檢察署99年度偵字第540號卷第7頁），惟非專供犯罪
    所用，核尚無沒收必要，爰均不為沒收之諭知。
據上論斷，應依刑事訴訟法第273條之1第1項、第299條第1項前
段，刑法第320條第1項、第321條第1項第3款、第349條第1項、
第51條第5款、第41條第1項前段、第8項、第38條第1項第2款，
刑法施行法第1條之1第1項，判決如主文。
本案經檢察官張漢森到庭執行職務。
中    華    民    國    99    年    12    月    29    日
                  刑事庭    法  官    許嘉容
以上正本證明與原本無異。
如不服本判決，應於判決送達後10日內向本院提出上訴書狀。
                            書記官    徐佩鈴
中    華    民    國    99    年    12    月    29    日
本案論罪科刑法條：
中華民國刑法第320條
意圖為自己或第三人不法之所有，而竊取他人之動產者，為竊盜
罪，處5年以下有期徒刑、拘役或5百元以下罰金。
意圖為自己或第三人不法之利益，而竊佔他人之不動產者，依前
項之規定處斷。
前二項之未遂犯罰之。
中華民國刑法第321條
犯竊盜罪而有左列情形之一者，處6月以上、5年以下有期徒刑：
一、於夜間侵入住宅或有人居住之建築物、船艦或隱匿其內而犯
    之者。
二、毀越門扇、牆垣或其他安全設備而犯之者。
三、攜帶兇器而犯之者。
四、結夥三人以上而犯之者。
五、乘火災、水災或其他災害之際而犯之者。
六、在車站或埠頭而犯之者。
前項之未遂犯罰之。
中華民國刑法第349條
收受贓物者，處3年以下有期徒刑、拘役或5百元以下罰金。搬運
、寄藏、故買贓物或為牙保者，處5年以下有期徒刑、拘役或科
或併科1千元以下罰金。
因贓物變得之財物，以贓物論。

司法院資訊處製作；財團法人民間司法改革基金會備份。
